Inventaris van de archieven van de Legatie in Portugal, (1651) 1783-1804; Consulaat-Generaal te Lissabon, (1773) 1780-1809
Nationaal Archief, Den Haag
- INVENTARIS LEGATIEARCHIEF PORTUGAL
  - GERRIT CAREL VAN SPAEN TOT VOORSTONDE, II.
    - Overige belangen van particulieren, E.
      - Afschrift van een brief van Jakob Dohrman de Garon aan de Staten-Generaal betreffende zijn vorderingen in Spanje, z.d. (1791?).; 99; 1 stuk
      - Stukken betreffende de vorderingen van de Portugese koopman Joseph Ribeira op de VOC wegens voorschotten gegeven tijdens de Vierde Engelse Zeeoorlog, 1792-1793.; 100; 1 omslag
      - Stukken betreffende de vorderingen van Rijfsnijder en Bull, kooplieden te Amsterdam, op Antonio Fernandez da Silva, koopman in Port a Port, 1792-1793.; 101; 1 omslag
      - Stukken betreffende de klacht van Mozes Cohen de Lara, Nederlands koopman, over zijn behandeling aan boord van een Portugees schip te Santa Cruz, door de Moorse kapitein Mahomet Squers, 1793.; 102; 1 omslag
  - CHARLES HENRI VAN GRASVELD, III.
    Gevolmachtigd minister, 1801 december 14 - 1804 november 21
    - Algemeen, A.
      - Register van uitgaande brieven aan het Departement van Buitenlandse Zaken, 1802 jan. - 1804 jan. 27.; 103; 1 deel
      - Afschriften van uitgaande brieven aan het Departement van Buitenlandse Zaken, 1804.; 104; 1 omslag
      - Ingekomen brieven van het Departement van Buitenlandse Zaken, 1802-1804.; 105; 1 omslag
      - Ingekomen brieven van het Departement van Marine, 1802-1803.; 106; 2 stukken
      - Ingekomen brieven van de Raad van Aziatische Bezittingen, 1803.; 107; 1 stuk
      - Ingekomen brieven van de Commercie Sociëteit in Amsterdam. Met bijlage., 1802; 108; 3 stukken
      - Ingekomen brieven van secretarissen van Staat van Portugal, 1802-1804.; 109; 1 pak
      - Ingekomen brief van G.H. Meyners, gevolmachtigd minister in Madrid, 1803.; 110; 1 stuk
      - Ingekomen brieven van J.C. Viel, commissaris te Marseille, 1803.; 111; 3 stukken
      - Ingekomen brieven van generaal J. Lannes, gevolmachtigd minister van de Franse Republiek in Lissabon, 1803.; 112; 2 stukken
      - Ingekomen brief van Rodrigo de Souza in Lissabon, 1803.; 113; 1 stuk
      - Ingekomen brieven van J. Gambier, 1804.; 114; 3 stukken
      - Ingekomen brief van A. Koulen en G. Koulen in Lissabon, 1804.; 115; 1 stuk
      - Ingekomen brieven van de aartsbisschop van Nisbis, apostolisch nuntius in Lissabon, 1804.; 116; 2 stukken
      - Ingekomen brief van G.I.H. Lemminck, commandant van de Nederlandse krijgsgevangenen uit Demerary en Berbice in Lissabon, 1804.; 117; 1 stuk
      - Minuut van een uitgaande brief aan P. Hartsinck, vice-admiraal in Rio de Janeiro, 1803.; 118; 1 stuk.
    - Gezant en gezantschap, B.
      - Stukken betreffende het ontslag van Daniël Gildemeester Dzn., consul-generaal in Lissabon, en de benoeming van Jakob Dohrman in die functie, 1802.; 119; 1 omslag
      - Brief van P. Beets, consul te Teneriffe, aan J. Planté, consul in Santander. Afschrift., 1803; 120; 1 stuk
      - Brief van M. van der Goes, secretaris van Buitenlandse Zaken, aan de koning van Portugal om hem te feliciteren met de geboorte van zijn zoon. Afschrift., 1803; 121; 1 stuk
      - Stukken betreffende de verscheping van geschenken bestemd voor de keizer van Marokko, 1803.; 122; 1 omslag
      - Stukken betreffende het tractement van J. Dohrman, consul-generaal in Lissabon, 1803.; 123; 1 omslag
      - Visitekaartjes, afgegeven aan de Nederlandse gezanten in Lissabon., z.d.; 124; 4 stukken
    - Marinezaken, B.
      - Verklaring afgelegd door de officieren van het oorlogsschip `Ajax', dat de bemanning gezond uit Smyrna is vertrokken en voor Lissabon geen andere havens heeft aangedaan, 1803.; 125; 1 stuk
      - Stukken betreffende de schipbreuk op de Portugese kust, geleden door de manschappen uit de garnizoenen in Demerary en Berbice tijdens hun transport naar de Bataafse Republiek, 1804.; 126; 1 omslag
      - Stukken betreffende de verkoop van 's lands schip de `Arend' in Lissabon, 1804.; 127; 1 omslag
    - Belangen van particulieren, C.
      - Stukken betreffende de vorderingen van de firma Cornelis Cruywagen & Co. in Kaap de Goede Hoop op Charles Joseph Guezzi in Mozambique, 1802-1803.; 128; 1 omslag
- INVENTARIS ARCHIEF CONSULAAT-GENERAAL IN LISSABON
  De onder blanco nummer beschreven stukken berusten in het consulaatsarchief Lissabon (toegangsnummer 2.05.15.02).
  - Correspondentie, A.
    - Kopieboek van brieven aan de erfstadhouder van de Verenigde Nederlanden en aan Nederlandse en buitenlandse autoriteiten en particulieren, 1781-1802.; ---
      Zie inventaris van het consulaatsarchief Lissabon, 2.05.15.02 inv.nr. 27.
    - Afschrift van een uitgaande brief aan de griffier van Daniël Gildemeester. Fragment., 1782; 129; 1 stuk
    - Kopieboek van brieven aan het Departement van Buitenlandse Zaken, het Comité tot de Zaken van de Oostindische Handel en Bezittingen, de Raad der Amerikaanse Koloniën en Bezittingen, de Raad der Aziatische Bezittingen en Etablissementen, de Departementen van Koloniën en van Marine, Nederlandse consuls in en buiten Portugal, Portugese ministers, de intendant-generaal van de tol en van politie te Lissabon, aan commanderende officieren en gemeentebesturen in Nederland en aan anderen., 1799, 1801-1808, 1814-1828.; ---
      Zie inventaris van het consulaatsarchief Lissabon, 2.05.15.02, inv.nr. 28.
    - Ingekomen extractresoluties van de Staten-Generaal, 1795.; 130; 3 stukken
      Eén is gericht aan Van Spaen.
    - Ingekomen brieven, 1787-1808.; ---
      Zie inventaris van het consulaatsarchief Lissabon, 2.05.15.02, inv.nr. 63.
    - Ingekomen brieven van het Departement van Buitenlandse Zaken, de secretaris van Staat van Portugal, de commissaris-directeur van 's lands Marine, het vaderlands fonds ter aanmoediging van 's lands zeedienst, Nederlandse marine-officieren, Nederlandse consuls en kooplieden, 1803-1804.; 131; 1 omslag
      Correspondentenlijst toegevoegd.
  - Akten, B.
    - Notulen en resolutiën van de bijeenkomsten van de consul-generaal met Nederlanders te Lissabon, 1782-1790, 1802-1840.; ---
      Zie inventaris van het consulaatsarchief Lissabon, 2.05.15.02, inv.nr. 41.
    - Register van akten gepasseerd ter kanselarij van het consulaat-generaal, 1773-1782.; 132; 1 deel
      Inliggend certificaat, waarbij aan Pierre Cartenac het burgerschap van Buiksloot wordt verleend, met verklaring van de Portugese consul Luiz da Costa, 1762.
    - Register van akten gepasseerd ter kanselarij van het consulaat-generaal, 1781-1795.; 133; 1 deel
    - Andere registers, C.
      - Kopieboek van de in 1793 tot 1799 vervaardigde afschriften van documenten, 1793-1799.; ---
        Zie inventaris van het consulaatsarchief Lissabon 2.05.15.02, inv.nr. 34.
      - Kopieboek van de in 1799 vervaardigde afschriften van documenten, benevens enige originele verklaringen en afschriften van bescheiden van 1800 tot 1802, 1799, 1800-1802.; ---
        Zie inventaris van het consulaatsarchief Lissabon, 2.05.15.02, inv.nr. 35.
      - Kopieboek van verklaringen, afgegeven door de consul-generaal en andere autoriteiten, met de daarbij behorende bescheiden, benevens interrogatiën, manifesten, enz.., 1803-1809, 1814-1821.; ---
        Zie inventaris van het consulaatsarchief Lissabon, 2.05.15.02, inv.nr. 36.
      - Verklaringen van gezagvoerders van koopvaardijschepen omtrent de in te klaren en uit te klaren vrachtgoederen., 1777-1804, 1814-1817.; ---
        Zie inventaris van het consulaatsarchief Lissabon, 2.05.15.02, inv.nr. 49.
      - Diverse documenten (afschriften van verklaringen, afgegeven door de consul-generaal, aantekeningen van geviseerde paspoorten, enz.), 1761-1827.; ---
        Zie inventaris van het consulaatsarchief Lissabon, 2.05.15.02, inv.nr. 72.
    - Stukken betreffende consuls en consulaat, D.
      - Akte van benoeming door de Staten-Generaal van Daniël Gildemeester Dzn. tot consul-generaal in Lissabon, 1780, met aantekening van het afleggen van de eed bij volmacht, 1781., 1780, 1781; 134; 1 charter
      - Akte, waarbij Maria, koningin van Portugal, de benoeming van Daniël Gildemeester Dzn. tot consul-generaal te Lissabon bekrachtigt, 1790.; 135; 1 charter
      - Besluit van de Bataafse factorij te Lissabon om Francisco Alvarez da Silva te benoemen tot juridisch adviseur, 1803.; 136; 1 stuk
      - Overzicht van de vice-consuls van de Hollandse natie in de havens van Portugal, met het jaar van benoeming., z.d.; 137; 1 stuk
        Lag los in inventarisnummer 133.
  - Stukken betreffende de conservatoire kas en de armenkas, E.
    - Rekening-courantboek van de conservatoire kas te Lissabon., 1757-1809, 1815-1849.; ---
      Zie inventaris van het consulaatsarchief Lissabon, 2.05.15.02, inv.nr. 53. Zie ook de toelichting bij inv. nr. 55.
    - Rekening-courantboek van de armenkas te Lissabon., 1757-1809, 1814-1860.; ---
      Zie inventaris van het consulaatsarchief Lissabon, 2.05.15.02, inv.nr. 54. Zie ook de toelichting bij inv. nr. 55.